【裁判字號】    89,附民,407
【裁判日期】    900718
【裁判案由】    傷害
【裁判全文】
臺灣板橋地方法院刑事附帶民事判決                八十九年度附民字第四七號
    原      告  甲○○
    被      告  丙○○
                乙○○
右列被告因九十年度易字第一四七號家庭暴力之傷害案件，經原告提起附帶民事訴訟
，本院判決如左：
    主  文
被告丙○○應給付原告新臺幣萬元及自民國八十九年九月二十三日起至清償日止按
週年利率百分之五計算之利息。
原告其餘之訴駁回。
本判決第一項於原告以新臺幣壹萬元為被告供擔保後，得為假執行。
原告其餘假執行之聲請駁回。
    事  實
一、原告方面：
    （一）聲明：被告應連帶給付原告新臺幣（下同）六十萬元，暨自起訴狀繕本送
          達翌日起至清償日止按週年利率百分之五計算之利息，並陳明願供擔保請
          准宣告假執行。
    （二）陳述：原告甲○○與被告丙○○係夫妻關係，於民國八十九年一月三十日
          二十二時三十分許，被告丙○○與被告乙○○共同基於傷害之犯意聯絡，
          聯手毆打原告，致原告受有左鼻翼瘀血傷、左耳後瘀血傷、後枕部皮下血
          腫、左頸瘀血傷多處等傷害，此有診斷證明書三紙在卷可稽，被告二人共
          同傷害原告之罪嫌，業經檢察官偵查起訴，由  鈞院八十九年度易字第一
          九六四號審理中。按故意或過失不法侵害他人之權利者，負損害賠償責任
          ；又不法侵害他人之身體、健康、名譽或自由者，被害人雖非財產上之損
          害，亦得請求賠償相當之金額，民法第一百八十四條第一項前段、第一百
          九十五條第一項分別定有明文。本件原告與被告丙○○原係夫妻，育有一
          子一女，被告乙○○為被告丙○○之受僱人，然被告丙○○卻不念夫妻之
          情，且不顧原告之尊嚴，竟與其受僱人乙○○聯手毆打原告成傷，原告係
          因犯罪而受損害之人，造成原告在肉體上、精神上所感受到之痛苦與失望
          ，重大而難以言喻，參以被告等二人於行為後態度不佳等情，爰依上揭侵
          權行為損害賠償及刑事訴訟法四百八十七條規定，附帶提起民事訴訟，請
          求被告二人應連帶給付原告六十萬元，以作為非財產上之損害賠償。
    （三）證據：提出診斷證明書三張為證。
二、被告方面：
    （一）聲明：均請求駁回原告之訴及假執行之聲請。
    （二）陳述：被告丙○○陳稱：係原告甲○○先出手毆打，且損壞伊之電腦螢幕
          、主機、桌椅等物伊才出手毆打甲○○，伊亦有受傷，起因都是原告等語
          ；被告乙○○陳稱：伊並未毆打原告，伊係拉開丙○○及甲○○等語。
    （三）證據：提出診斷證明書一件為證。
    理  由
一、本件原告起訴主張被告丙○○與被告乙○○共同基於傷害之犯意聯絡，於民國八
    十九年一月三十日二十二時三十分許，聯手毆打原告，致原告受有左鼻翼瘀血傷
    、左耳後瘀血傷、後枕部皮下血腫、左頸瘀血傷等多處傷害，因而依民法第一百
    九十五條第一項規定請求被告二人應連帶給付賠償非財產上之損害六十萬元；被
    告丙○○以：是原告先動手打伊，且損壞伊之電腦螢幕、主機、桌椅等物，伊才
    動手打原告，伊亦有受傷等語；被告乙○○則以：伊並未毆打原告，伊係拉開丙○○及甲○○等語，因而均請求駁回原告之訴等語置辯。
二、查本件原告主張被告丙○○於右揭時地毆打原告成傷之事實，業據被告丙○○於
    本院八十九年度易字第一九六四號刑事案件審理時坦白承認，其於偵查中供稱：
    係甲○○先出手毆打伊，才出手毆打甲○○等語；又於本院審理時亦坦承於右揭
    時地有動手毆打原告等語，並經證人彭振傳證述：那天晚上我本來已經在睡覺，
    聽到有人在撞門的聲音，就開門出來看，看到丙○○與甲○○在扭打等語在卷。
    此外，復有原告提出之台北縣立三重醫院診斷證明書三紙附卷可憑，並經本院上
    開刑事判決審認明確，予以論處罪刑，從而本件原告主張被告丙○○有不法毆打
    原告成傷之侵權行為事實，應堪採信。又被告丙○○主張原告亦毆打伊，損壞伊
    之電腦螢幕、主機、桌椅等物，此經證人彭振傳於本院審理刑事案件時證述：那
    天晚上我本來已經在睡覺，聽到有人在撞門的聲音，就開門出來看，看到丙○○
    與甲○○在扭打等語在卷，並有現場照片二十張及行政院衛生署台北醫院診斷證
    明書一紙附卷為憑，是被告丙○○主張亦堪採信，原告就本件損害之發生，顯有
    故意，應堪認定。
三、按刑事訴訟諭知無罪、免訴、不受理之判決者，對於附帶民事訴訟部分以判決駁
    回原告之訴，刑事訴訟法第五百零三條第一項前段定有明文，本件被告乙○○被
    訴傷害一案，業經刑事判決諭知無罪，依照上開說明，此部分原告之訴，自應予
    以駁回。
四、按故意或過失不法侵害他人之權利者，負損害賠償責任。民法第一百八十四條第
    一項前段定有明文；又不法侵害他人之身體、健康、名譽或自由者，被害人雖非
    財產上之損害，亦得請求賠償相當之金額。其名譽被侵害者，並得請求為回復名
    譽之適當處分，民法第一百九十五條第一項亦定有明文。本件被告丙○○毆打原
    告成傷，故意不法侵害原告之身體、健康，業據本院予以論罪科刑，原告自係刑
    事訴訟法第四百八十七條第一項之因犯罪而受損害之人，依法自得於刑事訴訟程
    序附帶提起民事訴訟，對於被告丙○○請求回復其損害即請求被告賠償相當金額
    之非財產上損害賠償。本院審酌被告丙○○係大學畢業，現任職玄功成塗料公司
    ，月薪約三萬元至四萬元及原告係高商畢業，現經營便利商店，每月盈餘約八、
    九萬元，二造之身份、地位，被告侵權行為之不法程度及二造原係夫妻關係，原
    告所受之身體上傷勢僅淤傷、血腫，傷勢非重，及原告就本件損害之發生亦有過
    失及因此所受之精神上痛苦等一切情狀，認原告請求非精神上損害賠償以三萬元
    為適當，超過部分尚屬無據。從而，本件原告請求被告丙○○給付三萬元，及自
    訴狀繕本送達被告之翌日即八十九年九月二十三日起至清償日止按法定週年利率
    百分之五計算之利息，為有理由，應予准許，超過上開金額部分之請求，並無理
    由，應予駁回。而原告已陳明願供擔保請准宣告假執行，於原告勝訴部分自無不
    合，爰酌定相當之擔保金准許之，至其敗訴部分之假執行聲請，則因敗訴而失所
    附麗，應併予駁回。
據上論結：原告之訴為一部有理由、一部無理由，並依刑事訴訟法第五百零二條第一
項、第二項、第四百九十一條第十款、第五百零三條第一項前段，民事訴訟法第三百
九十條第二項，判決如主文。
中      華      民      國    九十      年      七      月     十八     日
                                臺灣板橋地方法院刑事第二庭
                                    法  官  楊  晉  佳
右正本證明與原本無異。
如不服本判決，應於判決送達後十日內，向本院提出上訴狀。
                                    書記官  邱  美  龍
中      華      民      國    九十      年      七      月     廿四     日


司法院資訊處製作；財團法人民間司法改革基金會備份。
